【裁判字號】    95,中簡上,504
【裁判日期】    951027
【裁判案由】    毀棄損壞
【裁判全文】
臺灣臺中地方法院刑事判決           95年度中簡上字第504號
上  訴  人
即  被  告  甲○○  64歲民.
上列上訴人因毀棄損害案件，不服本院臺中簡易庭九十五年度中
簡字第一六四七號中華民國九十五年七月二十四日第一審簡易判
決（聲請簡易處刑案號：臺灣臺中地方法院檢察署九十五年度偵
字第九○三六號），提起上訴，本院管轄之第二審合議庭判決如
下：
    主  文
上訴駁回。
甲○○緩刑貳年。
    犯罪事實
一、甲○○於民國九十四年十月十一日十三時許，在臺中市○○
    ○路○段一三五號之東生堂中藥行，因薪資事宜，與該行經
    理乙○○起糾葛，竟基於毀損之犯意，持桌上之剪刀將電話
    線、傳真線路剪斷，足生損害於東生堂中藥行。
二、案經乙○○訴由臺中市警察局第二分局報請臺灣臺中地方法
    院檢察署檢察官偵查後聲請簡易判決處刑。
    理    由
一、上揭犯罪事實，業據被告甲○○於本院審理時坦承不諱，核
    與證人乙○○證述之情節相符，復有現場照片二張在卷可稽
    ，足認被告之自白與與事實相符，應堪採信。本案事證明確
    ，被告前開犯行，足堪認定。
二、論罪科刑
(一)、新舊法比較
  １、刑法第二條第一項規定：
      查被告行為後，刑法第二條第一項業於九十四年二月二日
      以華總一義字第○九四○○○一四九○一號令修正公布，
      並自九十五年七月一日起施行；修正後刑法第二條第一項
      規定，已將新舊法律適用之「從新從輕」原則，改採「從
      舊從輕」原則，而此規定僅係規範行為後法律變更所生新
      舊法律比較適用之準據法，並非實體刑罰法律，自不生行
      為後法律變更之比較適用之問題，應逕行適用新法第二條
      第一項之規定，為「從舊從輕」之比較。又於比較時應就
      罪刑有關之共犯、未遂犯、想像競合犯、牽連犯、連續犯
      、結合犯，以及累犯加重、自首減輕暨其他法定加減原因
      （如身分加減）與加減比例等一切情形，本於統一性及整
      體性原則，綜其全部罪刑之結果而為比較。
  ２、刑法第三百五十四條毀損罪之罰金刑部分，法定刑原為得
      科五百元以下罰金，依罰金罰鍰提高標準條例第一條前段
      之規定提高為十倍，提高結果為得科銀元五千元以下罰金
      。而依修正後刑法施行法第一條之一規定：「（第一項）
      中華民國九十四年一月七日刑法修正施行後，刑法分則編
      所定罰金之貨幣單位為新臺幣。（第二項）九十四年一月
      七日刑法修正時，刑法分則編未修正之條文定有罰金者，
      自九十四年一月七日刑法修正施行後，就其所定數額提高
      為三十倍。但七十二年六月二十六日至九十四年一月七日
      新增或修正之條文，就其所定數額提高為三倍」，及刑法
      第三十三條第五款修正為：「主刑之種類如下：五、罰金
      ：新臺幣一千元以上，以百元計算之」等規定觀之，依修
      正後之法律，刑法第三百五十四條得科處之罰金刑最高額
      為新臺幣一萬五千元、最低額為新臺幣一千元，然依被告
      行為時即修正前刑法第三十三條第五款規定之罰金最低額
      銀元一元，並提高十倍計算，前開罰金刑，最高額為銀元
      五千元，最低額為銀元十元，若乘以三倍而換算為新臺幣
      ，最高額雖與新法同為新臺幣一萬五千元，然最低額僅為
      新臺幣三十元。因此，比較上述修正前、後之刑罰法律，
      自以被告行為時即修正前關於科處罰金刑之法律較有利於
      被告。
  ３、刑法第四十一條第一項規定：
      查被告行為後，刑法第四十一條第一項前段業於九十四年
      二月二日以華總一義字第○九四○○○一四九○一號令修
      正公布，修正前刑法第四十一條第一項前段規定：「犯最
      重本刑為五年以下有期徒刑以下之刑之罪，而受六個月以
      下有期徒刑或拘役之宣告，因身體、教育、職業、家庭之
      關係或其他正當事由，執行顯有困難者，得以一元以上三
      元以下（按指銀元）折算一日，易科罰金。」，又被告行
      為時之易科罰金折算標準，修正前罰金罰鍰提高標準條例
      第二條前段（現已刪除）規定，就其原定數額提高為一百
      倍折算一日，則本件被告行為時之易科罰金折算標準，以
      銀元三百元折算一日，經折算為新臺幣後，應以新臺幣九
      百元折算為一日。惟修正後之刑法第四十一條第一項前段
      則規定：「犯最重本刑為五年以下有期徒刑以下之刑之罪
      ，而受六個月以下有期徒刑或拘役之宣告者，得以新臺幣
      一千元、二千元或三千元折算一日，易科罰金。」比較修
      正前後之易科罰金折算標準，以九十五年七月一日修正公
      布施行前之規定，較有利於行為人。
  ４、依前開所述，經綜合比較之結果，九十五年七月一日修正
      施行之新法，並未較有利於行為人，自應適用行為時即修
      正前之規定處斷。
(二)、核被告所為係犯刑法第三百五十四條之毀損罪。原審以本案
    事證明確，依刑事訴訟法第四百四十九條第一項前段、第四
    百五十四條第二項，刑法第二條第一項，修正前刑法第四十
    一條第一項前段，罰金罰鍰提高標準條例第一條前段、修正
    前第二條，逕以簡易判決量處被告拘役四十日，並諭知易科
    罰金之折算標準，其認事用法並無違誤，量刑亦屬妥適，上
    訴人上訴並未具體指摘原審判決有何違誤，為無理由，應予
    駁回。又被告未曾因故意犯罪受有期徒刑以上刑之宣告，有
    臺灣高等法院被告前案紀錄表在卷可稽，其因一氣憤，思慮
    欠周，而為本案犯行，致告訴人受有損害，然事後已與告訴
    人達成民事和解，賠償告訴人之損失，有和解書一紙在卷可
    憑，被告經此偵審科刑教訓，當知謹慎，信無再犯之虞，因
    認所宣告之刑以暫不執行為適當，爰依修正後刑法第七十四
    條第一項第一款之規定，併予諭知緩刑二年，以勵自新（犯
    罪在新法施行前，新法施行後，緩刑之宣告，應適用新法第
    七十四條之規定，最高法院九十五年度第八次刑事庭會議決
    議參照）。
據上論斷，應依刑事訴訟法第四百五十五條之一第一項、第三項
、第三百六十八條，刑法第七十四條第一項第一款，判決如主文
。
本案經檢察官張溢金到庭執行職務。
中    華    民    國    95    年    10    月    27    日
                  刑事第十四庭  審判長法  官  楊真明
                                      法  官  林世民
                                      法  官  劉逸成
以上正本證明與原本無異。
本件不得上訴。
                                      書記官  高勳楠
中    華    民    國    95    年    10    月    27    日
附錄論罪科刑法條
中華民國刑法第354條
毀棄、損壞前二條以外之他人之物或致令不堪用，足以生損害於
公眾或他人者，處二年以下有期徒刑、拘役或五百元以下罰金。


司法院資訊處製作；財團法人民間司法改革基金會備份。
